【裁判字號】    88,易,4445
【裁判日期】    890120
【裁判案由】    竊盜
【裁判全文】
臺灣高雄地方法院刑事判決                        八十八年度易字第四四四五號
    公  訴  人  臺灣高雄地方法院檢察署檢察官
    被      告  乙○○
右列被告因竊盜案件，經檢察官聲請簡易處刑（民國八十八年度偵字第二０一七九號
），由本院鳳山簡易庭簽移本院依通常訴訟程序審理判決如左：
    主  文
乙○○行使偽造私文書，足以生損害於他人，處有期徒刑陸月。
信用卡簽帳單上「丙○○」簽名參枚均沒收。
    事  實
一、乙○○於民國八十七年間因違反貪污治罪條例及軍中逃亡罪案件，經海一軍區判
    處應執行有期徒刑二年，緩刑三年，現仍緩刑中，猶不知悔改，復基於意圖為自
    己不法所有之概括犯意，於八十八年八月六日下午五時許，在高雄市新興區○○○○○街口見甲○○所有置放於該處之牌照ＹＸＤ─二六八號黑色山葉輕型機車
    一輛，上插有機車鑰匙，乃趁人不注意之際，下手竊取，得手後留供自己騎用。
    嗣於八十八年八月八日上午零時許，乙○○騎乘上開機車行經高雄市鎮○○街三
    九五巷三十八號皇家廣場騎樓下，見丙○○所有之ＯＡＥ─五五九號機車停放該
    處，該機車之置物箱未上鎖，遂開啟該置物箱內皮夾，見其內有駕照、南亞工會
    會員證、萬泰商業銀行、富邦商業銀行及臺新銀行之信用卡等各一張，即基於上
    開犯意予以竊取，並於當日持富邦商業銀行之信用卡，至薇司鞋店二店刷卡消費
    購買皮鞋一雙，金額為新臺幣（下同）二千元，而在簽帳單上偽簽丙○○之姓名
    ，於偽造一式三聯之簽帳單後，復持以向消費商店之店員行使，足以生損害於丙○○之財產、信用，並致富邦商業銀行陷於錯誤代為支付消費款項二千元，乙○○則因而免付價款金額。嗣因乙○○於同年月十日上午一時十五分許，騎乘上開
    機車途經高雄市○○區○○路與高速公路口，為警查獲，並扣得丙○○所有之皮
    夾及其內之駕照、南亞工會會員證、萬泰商業銀行、富邦商業銀行及臺新銀行之
    信用卡等各一張。
二、案經高雄市政府警察局移送臺灣高雄地方法院檢察署檢察官偵查後，聲請簡易處
    刑，經本院鳳山簡易庭認定不宜簡易處刑，簽移本院依通常訴訟程序審理。
    理  由
一、右揭事實，業據被告於警訊時及偵審中供認不諱，且前揭機車為甲○○所有、前
    揭皮夾內之駕照、南亞工會會員證、萬泰商業銀行、富邦商業銀行及臺新銀行之
    信用卡等各一張為丙○○所有，分別置放於右揭二處地點失竊之事實，亦據被害
    人甲○○、丙○○於警訊時、被害人丙○○於本院審理中陳明在卷，並有車輛協
    尋受理報案單、車輛竊盜資料個別查詢報表富邦商業銀行信用卡消費明細及帳單
    等影本各一份、贓物認領保單二份附卷可稽，被告之自白既與事實相符，自堪採
    為其有罪認定之證據。本件事證明確，被告之犯行堪以認定。
二、核被告前後二次竊取機車及皮夾（含其內證件）所為，係犯刑法第三百二十條第
    一項之竊盜罪。又按在信用卡簽帳單上偽簽姓名，單從形式上觀察，即足以知悉
    係表示已收受特約商店所交付之交易標的物或消費標的，含有收據性質，應屬私
    文書；另被告所為之刷卡行為，係取得財物，是以，核被告乙○○所為係犯刑法
    第二百十六條、第二百十條行使偽造私文書罪，及第三百三十九條第一項之詐欺
    罪。其以一行為，同時行使一式三聯之簽帳單，而觸犯數罪，為同種想像競合，
    應從一行使偽造私文書罪處斷。又被告先後二次竊取他人財物之犯行，時間緊接
    ，方法相同，觸犯構成要件相同之罪名，顯係基於概括犯意為之，應依連續犯之
    規定論以一罪。另被告係以竊取信用卡後，偽造簽帳單之簽名、行使偽造私文書
    之方法，以達詐欺取財之目的，是其所犯竊盜、行使偽造私文書、詐欺取財三罪
    間，有方法、目的之牽連關係，應從一重之行使偽造私文書罪論處。至公訴人未
    就行使私文書、詐欺取財部分起訴，因該二罪與其他起訴部分有牽連關係，為起
    訴效力所及，本院自得併予審理，附此敘明。爰審酌被告竊取機車係為代步、冒
    刷金額尚小，犯後已具悔意等一切情狀，量處如主文所示之刑。公訴人以被告犯
    後態度良好，歷此教訓當知警惕，應無再犯之虞，聲請宣告被告緩刑等語，惟查
    被告乙○○於八十七年間曾因違反貪污治罪條例及軍中逃亡罪案件，經海一軍區
    判處應執行有期徒刑二年，緩刑三年，現仍緩刑中，為被告所自承，復有刑案資
    料作業個別查詢報表一紙在卷足稽，猶不知悔改，再犯本案，乃不宜宣告緩刑，
    併此敘明。另被告所偽造之信用卡簽帳單上丙○○之署押應依法宣告沒收。
據上論斷，依刑事訴訟法第二百九十九條第一項前段，刑法第二百十六條、第二百十
條、第三百三十九條第一項、第三百二十條第一項、第五十五條、第二百十九條，判
決如主文。
本案經檢察官陳正達到庭執行職務。
中      華      民      國    八十九    年    一      月      二十      日
                                臺灣高雄地方法院刑事第六庭
                                    法  官  謝靜雯
右正本證明與原本無異。
如不服本判決，應於判決送達後十日內，向本院提出上訴狀。
                                    書記官  黃中旗
中      華      民      國    八十九    年    一      月       二十     日
附錄本判決論罪之法條：
刑法第二百十條
偽造、變造私文書，足以生損害於公眾或他人者，處五年以下有期徒刑。
刑法第二百十六條
行使第二百十條至第二百十五條之文書者，依偽造、變造文書或登載不實事項或使登
載不實事項之規定處斷。


司法院資訊處製作；財團法人民間司法改革基金會備份。
